【裁判字號】    92,上易,103
【裁判日期】    920313
【裁判案由】    竊盜
【裁判全文】
臺灣高等法院臺中分院刑事判決                    九十二年度上易字第一○三號
    上  訴  人
    即  被  告  乙○○
右上訴人因竊盜案件，不服臺灣臺中地方法院九十一年度易字第二八五六號中華民國
九十一年十一月二十九日第一審判決（起訴案號：臺灣臺中地方法院檢察署九十一年
度偵字第一三八四七號），提起上訴，本院判決如左：
      主  文
上訴駁回。
      理  由
一、乙○○前曾有多次竊盜、偽造有價證券等前科，又因竊盜案件，經臺灣高等法院
    臺南分院於民國（下同）八十四年九月二十九日判決上訴駁回，處有期徒刑二年
    及刑前強制工作三年確定，並先經送執行強制工作，迨免予繼續執行強制工作後
    ，再經送監執行，復於八十八年七月十九日因縮刑假釋付保護管束出監，並於八
    十九年一月三十一日因假釋期滿且未經撤銷假釋視為執行完畢，猶不知悔改，僅
    因一時失業缺錢花用，竟另行基於為自己不法所有之意圖，先於九十一年七月十
    四日下午六時許，前往位在臺中縣豐原市○○路三九九號由甲○○所經營之「瑞
    泰茶行（係四樓透天房屋，一樓係店面，二樓以上則為住家）」，向甲○○佯稱
    表示欲購買高價位之茶葉，並進入店面及庫存處察看地形及保全設備，嗣於九十
    一年七月十五日凌晨二至三時許（屬夜間），攜帶其所有客觀上足以對人之生命
    、身體造成危險性之兇器鯉魚鉗一支、尖嘴鉗一支、螺絲起子（一字型）一支及
    六角扳手一組充為行竊使用之工具，並手戴亦屬其所有之白色棉花手套一付及手
    電筒一支，至臺中縣豐原市○○路三九九號甲○○所經營住宅兼店面之「瑞泰茶
    行」，隨即手持上開鯉魚鉗一支、尖嘴鉗一支、螺絲起子等工具，撬移開鐵捲門
    （並未損壞，此鐵捲門係三片式，為分隔住宅內外之間之出入口大門），再敲破
    屬安全設備之落地鋁門窗玻璃一面（屬已進入大門之住宅內部之門），再打開鋁
    門窗旁之內鎖，開啟該落地鋁門窗侵入甲○○住所，竊取甲○○所有之茶葉共計
    四百三十二台斤（計杉林溪茶葉一一七台斤、華岡茶葉五斤、阿里山茶葉一百斤
    、瑞里茶葉一百斤、霧社茶葉二十斤、鹿谷茶葉七十斤、鹿谷茶葉二十斤）、現
    金新臺幣（下同）二千零五十元、女用卡芬手錶一只（價值一萬五千元）等物，
    得手後，乃將茶葉搬至臺中縣豐原市○○路三九七號前無燈光處藏放，並將其中
    部分茶葉先行載離。嗣於同日上午六時十五分許，甲○○自警局報案正欲返回上
    址住處時，適見乙○○行跡可疑，迅即報警當場逮捕乙○○，並自乙○○身上起
    出女用卡芬手錶一只，後則於臺中縣豐原市○○路三九七號前起獲甲○○所有之
    部分茶葉，復於乙○○身上及其騎駛之車牌號碼ＪＫＯ－１７６號重型機車（車
    主為不知情之蔡幸如）上，扣得屬其所有供犯罪所用之白色棉花手套一付、手電
    筒一支、尖嘴鉗一支、鯉魚鉗一支、六角扳手一組、螺絲起子（一字型）一支等
    物，乙○○另又帶同警員前往臺中縣豐原市○○○路三九一號前取出另一部分之
    茶葉（合計上開先行起獲之部分茶葉，共重四百三十二台斤）及現金二千零伍拾
    元（均為十元硬幣之零錢）。
二、案經臺中縣警察局豐原分局報請臺灣臺中地方法院檢察署檢察官偵查起訴。
    理  由
一、右揭事實，業據上訴人即被告（以下簡稱被告）乙○○於警、偵訊中及原審及本
    院審理時均坦承不諱，核與被害人甲○○於原審審理時到庭所指訴之情節相符，
    復有現場照片五張、贓物領據一紙附卷及白色棉花手套一付、手電筒一支、尖嘴
    鉗一支、鯉魚鉗一支、六角扳手一組、螺絲起子（一字型）一支等物扣案足資佐
    證，足認被告之自白核與事實相符，堪予採信。又被告所持以行竊之鯉魚鉗一支
    、尖嘴鉗一支、螺絲起子（一字型）一支及六角扳手一組，在客觀上均已足以對
    他人之生命、身體（如頸部、眼睛等）構成威脅，而具有危險性，自均係屬兇器
    無誤。另被告於原審審理時亦坦承伊係因為一時失業，缺錢花用始下手行竊等語
    （詳見原審九十一年十一月二十五日審判筆錄），顯見被告有為自己不法所有之
    意圖甚明，本件事證明確，被告犯行洵堪認定。
二、按房屋以一樓為店舖，二樓為住宅，則於店舖打烊後而言整棟房屋自係構成住宅
    ；又按已進入大門室內之住宅或建築物內部之諸門，不論是房間門、廚房門、通
    往陽台之落地鋁製玻璃門，則亦均係屬其他安全設備。故核被告乙○○所為，係
    犯刑法第三百二十一條第一項第一款、第二款、第三款之攜帶兇器毀壞安全設備
    於夜間侵入住宅竊盜罪。查被告前曾因竊盜案件，經臺灣高等法院臺南分院於八
    十四年九月二十九日判決上訴駁回，處有期徒刑二年及刑前強制工作三年確定，
    並先經送執行強制工作，迨免予繼續執行強制工作後，再經送監執行，復於八十
    八年七月十九日因縮刑假釋付保護管束出監，並於八十九年一月三十一日因假釋
    期滿且未經撤銷假釋視為執行完畢，有臺灣臺中地方法院檢察署刑案資料查註紀
    錄表、臺灣高等法院被告全國前案紀錄表及本院法務部在監在押資料表各一份附
    卷可稽，被告前受有期徒刑執行完畢，於五年以內再犯本件有期徒刑以上之罪，
    為累犯，應依刑法第四十七條規定加重其刑。原審判決適用刑法第三百二十一條
    第一項第一款、第二款、第三款、第四十七條、第三十八條第一項第二款之規定
    並審酌被告之素行不良、犯罪之動機與目的僅為貪圖一時小利、方法、所竊得財
    物之價值、對社會治安所生危害甚巨及犯罪後尚能坦承犯行態度尚屬良好等一切
    情狀，量處被告有期徒刑一年六月，核其認事用法均無違誤，量刑亦稱妥適，且
    認扣案之白色棉花手套壹付、手電筒壹支、鯉魚鉗壹支、尖嘴鉗壹支、螺絲起子
    （一字型）壹支及六角扳手壹組，均係被告所有，且係供其犯罪所用之物，依法
    宣告沒收，核其認事用法均無違誤，量刑亦稱妥適。被告上訴主張原審判決量刑
    過重，指摘原審判決不當，惟原審判決業已審酌被告之素行、犯罪之動機與目的
    、方法、及所竊得財物之價值、對社會治安所生危害甚巨及其犯罪後尚能坦承犯
    行態度尚屬良好等情狀，予以量刑，尚稱妥適，並無何違誤之處，被告上訴顯無
    理由，應予駁回。
據上論斷，應依刑事訴訟法第三百六十八條，判決如主文。
本案經檢察官丙○○到庭執行職務。
中      華      民      國       九十二     年     三     月    十三    日
                                   臺灣高等法院臺中分院刑事第三庭
                                         審判長法  官  陳  朱  貴
                                               法  官  劉  連  星
                                               法  官  胡  忠  文
右正本證明與原本無異。
不得上訴。
                                               書記官  許  美  惠
中      華      民      國    九十二     年      三       月    十四    日
附錄本案論罪科刑法條：
刑法第三百二十一條：
犯竊盜罪而有左列情形之一者，處六月以上五年以下有期徒刑：
一  於夜間侵入住宅或有人居住之建築物、船艦，或隱匿其內而犯之者。
二  毀越門扇、牆垣或其他安全設備而犯之者。
三  攜帶兇器而犯之者。
四  結夥三人以上而犯之者。
五  乘火災、水災或其他災害之際而犯之者。
六  在車站或埠頭而犯之者。
前項之未遂罰之。
                                                                        Ｆ


司法院資訊處製作；財團法人民間司法改革基金會備份。
